---
title: "Ingeniería de Datos"
author: "Christian Javier Salas Marquez"
output:
  html_document:
    df_print: paged
  html_notebook: default
  number_sections: yes
  df_print: paged
  toc: yes
  toc_depth: 3
  toc_float: yes
  pdf_document: default
---

# Censo Nacional Económico

***
## Análisis de Correspondencia Múltiple 
***

```{r}
datos_CENEC <- read.csv("~/Ingenieria Estadistica II PAO 2021/Ingenieria de Datos/Proyecto_SegundoParcial_IngenieriaDeDatos/DATOS_ABIERTOS_ENCUESTA_CENSO_2010/cenec_2010.csv", sep=";")
#View(datos_CENEC)
```

```{r}
#str(datos_CENEC)
```


Para el análisis de correspondencia múltiple, se trabajará con las variables categóricas: s1p2 (provincias), s2p4_1 (sexo del gerente o propietario), s2p6 (posee calificación artesanal el gerente o propietario), s2p7 (local propio o arrendado), s2p8 (tipo de establecimiento), s2p9 (tiene RUC el establecimiento), s4p6 (actividad de comercio), s4p7c1 (Principal cliente a nivel local), s4p7c2 (Principal cliente a nivel provincial), s4p7c3 (Principal cliente a nivel nacional), s4p7c4 (Principal cliente a nivel exterior), s5p1 (registros contables), s6p2 (forma del establecimiento), s6p3 (Financiamiento para el establecimiento), s6p6 (Establecimiento realizo investigaciones de mercado), s6p10 (Gasto en capacitación y formación), s6p11 (Uso de internet), rgnatu (Regiones Naturales), financ (Fuentes de financiamiento), tra_ing (Estratos de ingresos percibidos por ventas o prestación de servicios), g_anoini (Años de inicio de la actividad principal), m_c_s (sectores).


```{r}
provincia = as.factor(datos_CENEC$s1p2)
sexo = as.factor(datos_CENEC$s2p4_1)
calif_art = as.factor(datos_CENEC$s2p6)
local = as.factor(datos_CENEC$s2p7)
tipo_establ = as.factor(datos_CENEC$s2p8)
RUC = as.factor(datos_CENEC$s2p9)
actividad = as.factor(datos_CENEC$s4p6)
pc_local = as.factor(datos_CENEC$s4p7c1)
pc_prov = as.factor(datos_CENEC$s4p7c2)
pc_nacional = as.factor(datos_CENEC$s4p7c3)
pc_exterior = as.factor(datos_CENEC$s4p7c4)
reg_contable = as.factor(datos_CENEC$s5p1)
forma_establ = as.factor(datos_CENEC$s6p2)
financiamiento = as.factor(datos_CENEC$s6p3)
inv_mercado = as.factor(datos_CENEC$s6p6)
gasto_capacit = as.factor(datos_CENEC$s6p10)
uso_internet = as.factor(datos_CENEC$s6p11)
region =  as.factor(datos_CENEC$rgnatu)
fuentes_financ = as.factor(datos_CENEC$financ)
estrato_ingr = as.factor(datos_CENEC$tra_ing)
anio_inicio = as.factor(datos_CENEC$g_anoini)
sector = as.factor(datos_CENEC$m_c_s)

```


```{r}
#df_factores_CENEC = data.frame(provincia, sexo, calif_art, local, tipo_establ, RUC, actividad, pc_local, pc_prov, pc_nacional, pc_exterior, reg_contable, forma_establ, financiamiento, inv_mercado, gasto_capacit, uso_internet, region, fuentes_financ, estrato_ingr, anio_inicio, sector)

df_factores_CENEC = data.frame( sexo, tipo_establ, actividad, pc_nacional, pc_exterior, reg_contable, forma_establ, inv_mercado, gasto_capacit, uso_internet, region, fuentes_financ, estrato_ingr, sector)

```

```{r}
#df_factores_CENEC
```


```{r}
library(ca)
library(stringr)
library(FactoMineR)
library(ade4)
library(FactoClass)
library(factoextra)
library(missMDA)
```


```{r}
acm_CENEC <- mjca(df_factores_CENEC)
#acm_CENEC
```


```{r}
acm_dudi <- dudi.acm(df_factores_CENEC, scannf=FALSE)
```

```{r}
summary(acm_dudi)
```

```{r}
options(max.print=1000000)
summary(acm_CENEC)
```



```{r}
#fviz_mca_ind(acm_dudi, repel=TRUE)+labs(title="Nube de Puntos de los Individuos")
```




```{r}
fviz_mca_var(acm_dudi,axes=c(1,2), repel=TRUE)+labs(title="Nube de Puntos de Categorías en el Primer Plano")
```



```{r}
library(data.table)

df_ACM_CENEC <- transpose(data.frame(summary(acm_CENEC)$columns[,5], summary(acm_CENEC)$columns[,8])/1000)

df_ACM_CENEC


```



```{r}
library(writexl)

write_xlsx(df_ACM_CENEC,"C:\\Users\\Computer\\Documents\\Ingenieria Estadistica II PAO 2021\\Ingenieria de Datos\\Proyecto_SegundoParcial_IngenieriaDeDatos\\tabla_ACM_CENEC.xlsx")
```









